# 2007 年执行企业会计制度的情况下，无形资产投资如何核算

提问人：hwp1085 时间：2018-04-03 21:40:55
一家执行企业会计制度的A公司， 2007 年将公司拥有的一项账面价值为零的软件著作权，在评估后对外投资，被投资B公司各股东最终认可该软件著作权的价值为 900 万元。A公司占B公司的股权比例为26%，不存在关联关系。 问题： 1 、在当时该如何入账；
2 、如果A公司被另外一家C公司收购后执行企业会计准则，对原会计处理存在调整的可能不。

回答人：chenyiwei
按原制度的处理方法，应分为两步： 1 、按非货币性交易，换入资产（长投）的入账价值为投出资产的原账面价值，即零； 2 、按照财会[2003]10号文第十一条规定将股权投资贷方差额计入资本公积：借：长期股权投资——股权投资准备，贷：资本公积——股权投资准备。 转为执行企业会计准则后，对首次执行日之前发生的该项交易不进行追溯调整，上述资本公积明细转入“资本公积——其他资本公积——原制度资本公积转入”。